【裁判字號】    94,訴,2408
【裁判日期】    950215
【裁判案由】    毒品危害防制條例
【裁判全文】
臺灣板橋地方法院刑事判決              94年度訴字第2408號
公  訴  人  臺灣板橋地方法院檢察署檢察官
被      告  甲○○
                    （另案在台北分監執行中）
上列被告因違反毒品危害防制條例案件，經檢察官提起公訴（九
十四年度毒偵字第五三七三號）及移送併辦（九十四年度毒偵字
第六九九六號、核退毒偵字第二六○八號），本院於準備程序進
行中，被告就被訴事實及併案事實為有罪之陳述，經告知被告簡
式審判程序之旨，並聽取當事人之意見後，合議庭裁定由受命法
官獨任進行簡式審判程序，判決如下：
    主  文
甲○○連續施用第一級毒品，累犯，處有期徒刑壹年肆月。扣案
第一級毒品海洛因（分別淨重貳點貳貳公克、零點零柒公克）均
沒收銷燬之；注射針筒壹支、盛裝上開毒品之包裝袋貳只均沒收
。
    事  實
一、甲○○曾因施用毒品案件，經本院以八十九年度訴字第五五
    ○號判處有期徒刑八月、四月，應執行有期徒刑十月確定；
    又因施用毒品案件，經本院以八十九年度訴字第一九二三號
    判處有期徒刑八月、四月，應執行有期徒刑十月確定。另其
    施用毒品部分，經本院裁定送強制戒治，於民國八十九年四
    月十九日停止處分出所；嗣停止戒治處分又經撤銷，於八十
    九年十二月一日入戒治所執行戒治，指揮書執畢日期為九十
    年五月二十六日；再接續執行前開刑案，於九十一年十月一
    日縮短刑期假釋出監，九十二年一月二日縮刑期滿執行完畢
    （於本件構成累犯）。復因施用毒品案件，經本院於九十四
    年六月二十日以九十四年度訴字第八九一號判決判處有期徒
    刑一年二月，甫於同年七月十八日判決確定（現在監執行中
    ，於本件不構成累犯）。詎仍未悔改，於前揭強制戒治執行
    完畢釋放後五年內，又基於施用第一級毒品海洛因之概括犯
    意，自九十四年七月二十八日上午某時起至同年十一月十八
    日上午某時止，在臺北縣中和市○○路三○五巷二五弄一號
    四樓住處，連續多次以針筒注射方式施用第一級毒品海洛因
    。嗣分別經警於（一）九十四年七月二十八日十八時五十分
    許，在台北縣中和市○○路三十號查獲。（二）九十四年九
    月三十日十九時三十分許，在臺北縣中和市○○路四九五號
    查獲，並扣得海洛因一包（淨重二．二二公克；空包裝重○
    ．三二公克）、針筒一支。（三）九十四年十一月十八日十
    時五十分許，在臺北縣中和市○○路與板南路口查獲，並扣
    得海洛因一包（淨重○．○七公克；空包裝重○．一九公克
    ）。經分別採集其尿液送驗後，呈毒品鴉片類陽性反應，始
    知上情。
二、案經臺北縣政府警察局移送臺灣板橋地方法院檢察署檢察官
    偵查起訴暨移送併辦。
    理  由
一、訊據被告甲○○對於上揭事實坦承不諱，而被告先後為警查
    獲後所採集之尿液經送檢驗結果，均呈鴉片類陽性反應，有
    臺灣檢驗科技股份有限公司九十四年八月十一日、同年十月
    十九日、同年十二月一日出具之濫用藥物尿液檢驗報告三紙
    在卷可稽。另有海洛因二包、注射針筒一支扣案可資佐證。
    又扣案之海洛因，確含第一級毒品海洛因成分，此有法務部
    調查局調科壹字第０六００一０七００號、0000000
    00號鑑定通知書各一紙在卷可稽（分別為淨重二．二二公
    克；空包裝重○．三二公克及淨重○．○七公克；空包裝重
    ○．一九公克）。是被告之自白與事實相符，應堪採信。又
    查，被告經本院裁定送強制戒治，於八十九年四月十九日停
    止處分出所；嗣停止戒治處分又經撤銷，於八十九年十二月
    一日入戒治所執行戒治，指揮書執畢日期為九十年五月二十
    六日等情，有臺灣高等法院被告前案紀錄表一份附卷足憑。
    從而，本件事證明確，被告於強制戒治執行完畢釋放後五年
    內，連續施用毒品海洛因之犯行堪以認定，應依法論罪科刑
    。
二、核被告所為，係犯毒品危害防制條例第十條第一項之施用第
    一級毒品海洛因罪，其施用毒品前後之持有毒品行為，應為
    施用之高度行為所吸收，不另論罪。又被告先後多次施用海
    洛因之犯行，時間緊接，方法相同，所犯係構成要件相同之
    罪，顯係基於概括犯意反覆為之，為連續犯，應依刑法第五
    十六條之規定論以一罪，並加重其刑。末查，被告有如事實
    欄所載前科紀錄及刑之執行情形，有臺灣高等法院被告前案
    紀錄表在卷可稽，其於受有期徒刑執行完畢後，五年內再犯
    有期徒刑以上之罪，為累犯，依法遞予加重其刑。爰審酌被
    告屢次施用海洛因，漠視法令之禁制，恣意濫用藥品，甚為
    可訾，兼衡其智識程度、犯罪動機、目的、施用期間長短，
    及犯罪後坦承施用毒品犯行等一切情狀，量處如主文所示之
    刑。
三、扣案第一級毒品海洛因（分別為淨重二．二二公克；空包裝
    重○．三二公克及淨重○．○七公克；空包裝重○．一九公
    克），其中毒品部分，不論屬於犯人與否，均應依毒品危害
    防制條例第十八條第一項前段之規定，沒收銷燬之。至盛裝
    上開毒品之包裝袋二只及注射針筒一支，係被告所有供施用
    毒品所用之物，業據被告供承在卷，均依刑法第三十八條第
    一項第二款之規定宣告沒收。
四、又公訴人雖僅起訴被告於九十四年七月二十八日經警查獲施
    用第一級毒品海洛因之犯行，惟被告其餘施用毒品犯行，與
    本案起訴論罪科刑部分，有連續犯之裁判上一罪關係，且經
    檢察官移送併辦，依審判不可分之原則，應為起訴效力所及
    ，本院自應一併予以審理，附此敘明。
據上論斷，應依刑事訴訟法第 273 條之 1 第 1 項、第 299 條
第 1 項前段，毒品危害防制條例第 10 條第 1 項、第 18 條第
1 項前段，刑法第 11 條前段、第 56 條、第 47 條、第 38 條
第 1 項第 2 款，判決如主文。
本案經檢察官陳鴻濤到庭執行職務。
中    華    民    國    95    年    2     月    15    日
                  刑事第七庭法  官  李  君  豪
以上正本證明與原本無異。
如不服本判決，應於送達後 10 日內向本院提出上訴狀（須附繕
本）。
                            書記官  蕭  汝  芳
中    華    民    國    95    年    2     月    15    日
附錄本案論罪科刑法條全文：
毒品危害防制條例第10條
施用第一級毒品者，處六月以上五年以下有期徒刑。
施用第二級毒品者，處三年以下有期徒刑。


司法院資訊處製作；財團法人民間司法改革基金會備份。
